臺灣桃園地方法院民事判決
111年度訴字第1968號
原      告  臺灣中小企業銀行股份有限公司

法定代理人  林謙浩  
訴訟代理人  陳煥明  
被      告  蔡林振湧即歡笑小吃店    

            蔡林振湧即湧點實業社

上列當事人間請求返還借款等事件，於民國111年11月28日辯論
終結，本院判決如下：
    主      文
一、被告蔡林振湧即歡笑小吃店應給付原告新臺幣貳拾玖萬壹仟
    玖佰捌拾捌元，及如附表一編號一所示之利息及違約金。　
二、被告蔡林振湧即歡笑小吃店應給付原告新臺幣參拾萬元，及
    如附表一編號二所示之利息及違約金。
三、被告蔡林振湧即湧點實業社應給付原告新臺幣參拾玖萬柒仟
    肆佰柒拾參元，及如附表二編號一所示之利息及違約金。
四、被告蔡林振湧即湧點實業社應給付原告新臺幣參拾萬元，及
    如附表二編號二所示之利息及違約金。　　
五、訴訟費用由被告負擔。
    事實及理由
壹、程序部分：
    本件被告未於言詞辯論期日到場，核無民事訴訟法第386條
    各款所列情形，爰依原告聲請，由其一造辯論而為判決。
貳、實體部分：
一、原告主張：
　㈠被告蔡林振湧即歡笑小吃店於民國(下同)109年5月5日向原告
    借款新臺幣(下同)50萬元，約定借款期間自109年5月5日起
    至112年5月5日止，並自實際撥款日起，第1年按月付息，自
    第2年起，依年金法按月平均攤還本息，借款利息自109年5
    月5日起至110年5月5日止按中華郵政二年期定期儲金機動利
    率加計年息0.155％計付，其後加計年息2％機動利率計付，借
    款到期或視為到期時，依基準利率加年息3％計付遲延利息，
    並約定借款總餘額自應償還日起，逾期在6個月以內者，按
    上開約定利率10％，逾期超過6個月以上者，就超過部分，按
    上開約定利率20％計付違約金，另約定任何一宗債務不依約
    清償本金，則視為債務全部到期。被告蔡林振湧即歡笑小吃
    店迄今積欠本金29萬1,988元，未依約給付111年3月5日至11
    1年4月5日之本金，利息繳至111年4月5日，故以111年4月6
    日為訴之聲明利息起算日，以111年5月6日為違約金起算日
    。
　㈡被告蔡林振湧即歡笑小吃店於110年7月9日向原告借款30萬元
    ，約定借款期間自110年7月12日起至117年7月12日止，並自
    實際撥款日起，前2年按月付息，自第3年起，依年金法按月
    平均攤還本息，借款利息自110年7月12日起至111年6月30日
    止按中華郵政二年期定期儲金機動利率加計年息0.155％計付
    ，其後加計年息1.955％機動利率計付，借款到期或視為到期
    時，依基準利率加年息3％計付遲延利息，並約定借款總餘額
    自應償還日起，逾期在6個月以內者，按上開約定利率10％，
    逾期超過6個月以上者，就超過部分，按上開約定利率20％計
    付違約金，另約定任何一宗債務不依約清償本金，則視為債
    務全部到期。被告蔡林振湧即歡笑小吃店迄今積欠本金30萬
    元，利息繳至111年6月15日，故以111年6月16日為訴之聲明
    利息起算日，以111年7月16日為違約金起算日。
　㈢被告蔡林振湧即湧點實業社於109年6月4日向原告借款50萬元
    ，約定借款期間自109年6月5日起至114年6月5日止，並自實
    際撥款日起，第1年按月付息，自第2年起，依年金法按月平
    均攤還本息，借款利息自109年6月5日起至110年6月5日止按
    中華郵政二年期定期儲金機動利率加計年息0.155％計付（目
    前為年息1％計付），其後加計年息2％機動利率計付，借款到
    期或視為到期時，依基準利率加年息3％計付遲延利息，並約
    定借款總餘額自應償還日起，逾期在6 個月以內者，按上開
    約定利率10％，逾期超過6個月以上者，按上開約定利率20％
    計付違約金，另約定任何一宗債務不依約清償本金，則視為
    債務全部到期。被告蔡林振湧即湧點實業社迄今積欠本金39
    7,473元，本息繳至111年4月5日，故以111年4月6日為訴之
    聲明利息起算日，以111年5月6日為違約金起算日。
　㈣被告蔡林振湧即湧點實業社於110年7月9日向原告借款30萬元
    ，約定借款期間自110年7月12日至117年7月12日止，並自實
    際撥款日起，前2年按月付息，自第3年起，依年金法按月平
    均攤還本息，借款利息自110年7月12日起至111年6月30日止
    按中華郵政二年期定期儲金機動利率加計年息0.155％計付（
    目前為年息1％計付），其後加計年息1.955％機動利率計付，
    借款到期或視為到期時，依基準利率加年息3％計付遲延利息
    ，並約定借款總餘額自應償還日起，逾期在6 個月以內者，
    按上開約定利率10％，逾期超過6個月以上者，按上開約定利
    率20％計付違約金，另約定任何一宗債務不依約清償本金，
    則視為債務全部到期。被告蔡林振湧即湧點實業社迄今積欠
    本金30萬元，利息繳至111年6月15日，故以111年6月16日為
    訴之聲明利息起算日，以111年7月16日為違約金起算日。
　㈤被告經一再催討仍未清償全部之借款，為此，爰依消費借貸
    之法律關係，提起本件訴訟等語。並聲明：如主文所示。　
二、被告未於言詞辯論期日到場，亦未提出書狀作任何聲明或陳
    述。
三、經查，原告就其主張之事實，業據提出借據、授信約定書、
    利率表、撥還款明細查詢單、催告函、郵件收件回執等件為
    證（見本院卷第15至55頁），被告已於相當時期受合法通知
    ，而於言詞辯論期日不到場，亦未提出書狀爭執，依民事訴
    訟法第280條第3項準用同條第1項規定，即視同自認，是堪
    認原告之主張為真實。從而，原告依消費借貸之法律關係，
    請求被告給付如主文第1項至第4項所示之本金、利息及違約
    金，為有理由，應予准許。
四、費用負擔之依據：民事訴訟法第78條。
中　　華　　民　　國　　111 　年　　11　　月　　30　　日
                  民事第三庭    法　官　許容慈
正本係照原本作成。
如對本判決上訴，須於判決送達後二十日內向本院提出上訴狀。
如委任律師提起上訴者，應一併繳納上訴審裁判費。
中　　華　　民　　國　　111 　年　　12　　月　　1 　　日
                                書記官  邱佑儒
　　　　　　　　　　　　　　　　　　
附表一：
編號 本金餘額 (新臺幣) 利息起算日 (民國) 年息 違約金起算日     (民國) 違約金計算方式 1 291,988 自111年4月6日起至清償日止 5.43％ 自111年5月6日起至清償日止 逾期在6個月以內者，按左列利率10％，逾期超過6個月以上者，按左列利率20％計付違約金。 2 300,000 自111年6月16日起至清償日止 5.43％ 自111年7月16日起至清償日止 逾期在6個月以內者，按左列利率10％，逾期超過6個月以上者，按左列利率20％計付違約金。 

附表二：
編號 本金餘額  (新臺幣) 利息起算日     (民國) 年息 違約金起算日 (民國) 違約金計算方式 1 397,473 自111年4月6日起至清償日止 5.43％ 自111年5月6日起至清償日止 逾期在6個月以內者，按左列利率10％，逾期超過6個月以上者，按左列利率20％計付違約金。 2 300,000 自111年6月16日起至清償日止 5.43％ 自111年7月16日起至清償日止 逾期在6個月以內者，按左列利率10％，逾期超過6個月以上者，按左列利率20％計付違約金。